臺灣桃園地方法院刑事判決　　　　　 99年度審易字第1945號
公　訴　人　臺灣桃園地方法院檢察署檢察官
被　　　告　何宇承
上列被告因妨害風化等案件，經檢察官提起公訴（99年度偵字第
23991號），本院判決如下：
    主  文
何宇承意圖供人觀賞，公然為猥褻之行為，處有期徒刑月，如
易科罰金，以新台幣壹仟元折算壹日。
    事  實
一、何宇承意圖供人觀覽，於民國99年8 月29日下午3 時30分許
    ，在桃園縣桃園市○○路168 號家樂福量販店地下一樓之「
    金石堂書局」內，於不特定人得共見共聞之情況下，在店內
    顧客徐怡芳面前暴露其生殖器官，而公然為猥褻之行為。嗣
    經徐怡芳察覺有異而大聲喝斥，何宇承見狀即立刻向店外逃
    逸，然遭店內其他顧客合力制服，並經員警到場處理，始悉
    上情。
二、案經桃園縣政府警察局桃園分局報告臺灣桃園地方法院檢察
    署檢察官偵查起訴。
    理  由
一、按最重本刑為3 年以下有期徒刑、拘役或專科罰金之罪，及
    刑法第320 條、第321 條之竊盜罪，經第二審判決者，不得
    上訴於第三審法院，刑事訴訟法第376 條第1 款、第2 款定
    有明文。又除簡式審判程序、簡易程序及第376 條第1 款、
    第2 款所列之罪之案件外，第一審應行合議審判，刑事訴訟
    法第284 條之1 定有明文。本件被告何宇承係犯刑法第234
    條第1 項之公然猥褻罪，依上開規定得行獨任審判，合先敘
    明。且本件認定事實所引用之本件卷內所有卷證資料之證據
    能力，檢察官及被告於本院準備程序、審理時均不爭執（見
    本院審訴卷第11頁、第11頁反面、第17頁至第20頁），且無
    證據證明係公務員違背法定程序所取得，本院均認有證據能
    力。
三、上開犯罪事實，業據被告何宇承於本院審理時坦認不諱，核
    與證人徐怡芳於警詢、檢察官訊問及本院審理時之證述、證
    人高語梅於警詢、檢察官訊問時之證述相符，足認被告前揭
    具任意性之自白核與事實相符，而屬可信。被告雖一度否認
    犯行，辯稱：「因為褲子比較緊，所以，我要調整我的褲子
    ，所以我刻意以包包擋住去調整，調整完我就要離開，我轉
    身離開後，因為那天我用跑的，我有聽到後面有小姐在叫，
    但我認為不是叫我，所以我還是繼續走開，後來有一個男子
    抓住我，後來有五、六個人對我衝過來抓住我」云云。經查
    ，證人徐怡芳就案發情節於本院審理時堅證：「（檢察官問
    ：當時被告在現場做什麼？）我當時蹲在書架前找一本書，
    然後被告就站在我的右後方。距離我30公分左右。因為離我
    很近，我背對被告不知道被告在做什麼。後來我站起來轉頭
    ，被告的左手就在包包的下方，他的包包在身體前方，包包
    大約在生殖器部位。（檢察官問：他的動作是什麼？）當時
    他的左手就在褲子拉鍊那裡，我看見他要用左手將生殖器放
    進褲子裡。（檢察官問：他的動作是什麼？）當時他的左手
    就在褲子拉鍊那裡，我看見他要用左手將生殖器放進褲子裡
    。（檢察官問：然後你做什麼？）我叫他站住，他就往出口
    的方向奔跑。（法官問：當時被告站在你後面多久？）沒有
    很久，大約1 分鐘我就反應過來，因為我蹲著被告站著，被
    告的包包就在我頭上附近。所以我就覺得怪怪的，因為我認
    為不是很正常的接近，所以我本能似的就站起來。（法官問
    ：是否有看到被告的生殖器？）有。但是不是很完整，就是
    他要放進去時陰莖的末端。」等語，核與「金石堂書店」店
    長即證人高語梅於檢察官訊問時之證述：「我是聽到最後方
    的地方有一位小姐大叫，之後看到一個人一直往出口的地方
    流竄，有很多人要抓住他，一直到他跑到門口時，才看到這
    個男生。當時很多人在拉住這個男生，但都拉不住他，他很
    極力在掙扎。」及前揭被告坦認上揭案發過程相符；則本件
    案發當時，證人徐怡芳確在「金石堂書店」內蹲在書架前找
    書，被告則站在其右後方約30公分處，裸露其生殖器，經證
    人徐怡芳發現後，旋即裸露之生殖器放回褲子內並倉促離去
    ；且證人徐怡芳與被告互不認識，其當無構詞誣陷被告之必
    要；而桃園縣桃園市○○路168 號家樂福量販店地下一樓之
    「金石堂書店」乃屬開放空間，任何人均得自由進出，被告
    在徐怡芳所在之可供不特定人得以共聞共見之書店內，對徐
    女為暴露生殖器官，其有供人觀覽之意圖甚明。綜上，參互
    以觀，足認被告上揭自白核與事實相符，本件事證明確；被
    告先前否認犯罪之辯詞，核係卸責狡飾，不足採信，其公然
    猥褻犯行堪予認定，應依法論科。
四、核被告何宇承所為，係犯刑法第234 條第1 項之公然猥褻罪
    。爰審酌被告前未曾因故意犯罪受有期徒刑以上刑之宣告，
    有臺灣高等法院被告前案紀錄表1 份在卷可稽，素行尚可，
    惟犯罪後否認犯罪，態度非佳，且被告公然在開放空間暴露
    其生殖器之猥褻行為，其行徑嚴重侵害社會善良風俗，且對
    社會秩序造成重大之危害，雖其法定刑為1 年以下，仍不宜
    量刑過輕，惟念其犯後終能坦承犯行等一切情狀，量處如主
    文所示之刑，並諭知易科罰金之折算標準，以示懲儆。
據上論斷，刑事訴訟法第284 條之1 、第299 條第1 項前段，刑
法第234 條第1 項、第41條第1 項前段，刑法施行法第1 條之1
第2 項但書，判決如主文。
本案經檢察官呂如琦到庭執行職務。 
中    華    民    國    100   年    3     月    11    日
                        刑事庭    法  官  顏世翠
以上正本證明與原本無異。
如不服本判決，應於判決送達後10日內向本院提出上訴狀（應附
繕本），其未敘述上訴理由者，應於上訴期間屆滿後20日內補提
理由書狀於本院，上訴於臺灣高等法院。
                                  書記官  張筆隆
中    華    民    國    100   年    3     月    11    日
附錄本案論罪科刑依據之法條：
中華民國刑法第234條第1項：
意圖供人觀覽，公然為猥褻之行為者，處1 年以下有期徒刑、拘
役或3 千元以下罰金。